臺灣板橋地方法院交通事件裁定　　　　93年度交聲字第1746號
原處分機關　交通部公路總局臺北區監理所
異　議　人
即受處分人　甲○○
上列異議人因違反道路交通管理處罰條例案件，對於交通部公路
總局臺北區監理所於民國93年11月29日以北監自裁字裁40-Z0000
0000號違反道路交通管理事件裁決書所為之處分，聲明異議，本
院裁定如下：
    主  文
異議駁回。
    理  由
一、異議意旨略以：異議人於民國93年10月15日下午3 時54分許
    ，駕駛車牌號碼HV-9619 號自用小客車，行經國道一號公路
    北上107 至106 公里處，因不依規定車道行駛（跨線行駛）
    之違規事實，經警當場攔停掣單舉發，當時異議人行駛於中
    線車道，非內車道，車速近100 公里，從南部北上時，為提
    神，擦保心安膏提神，並無跨越車道之舉，若異議人有跨線
    行駛於左右車道，警員所駕駛之警車如何行駛至右側車道，
    請異議人靠邊開單，高速公路行駛中間線都是虛線，真不了
    解有何後方不來車不敢超車之事，若異議人有跨線行駛，警
    察先生該有錄影存證，應讓異議人確認，爰依法聲明異議云
    云。
二、按汽車行駛高速公路，不得有跨行車道、迴轉、倒車或逆向
    行駛之行為，高速公路交通管制規則第9 條第1 項第1 款有
    明文規定；又汽車行駛於高速公路或設站管制之道路，而不
    遵管制之規定者，處汽車駕駛人新臺幣三千元以上六千元以
    下罰鍰，並記違規點數一點，道路交通管理處罰條例第33條
    第1 項及第63條第1 項第1 款分別設有明文。次按交通警察
    掣單舉發違反道路交通管理處罰條例所列之違規事實，本質
    上為行政處分，係公務員基於職務上之權力，依法就特定之
    具體事件所為具公法上效果之單方行政行為，基於公務員為
    公法上行為具有公信力之原則，該行政行為當可被推定為真
    正，其據以依法處分之事實認定亦為正確無誤，本此公信原
    則，乃立法者賦予行政機關制定違反道路交通管理事件統一
    裁罰基準及處理細則，使執勤警員得當機處分以維護交通秩
    序、安全之行政目的，反之，若謂公務員一切行政行為均需
    預留證據以證其實，則國家行政必窒礙難行，據此，刑事訴
    訟法就關於犯罪證據有關之規定中，與屬行政秩序罰之交通
    違規裁罰本旨不合之部分，自不在準用之列。是若無證據足
    資證明執勤員警之舉發有誤或有捏造事實違法取締之情事，
    則執勤警員本其維護交通秩序、安全職責所為之舉發，自應
    受到合法、正確之推定。
三、經查：本件異議人即受處分人甲○○於民國93年10月15日下
    午3 時54分許，駕駛車牌號碼HV-9619 號自用小客車，行經
    國道一號公路北上107 至106 公里處，因不依規定車道行駛
    （跨線行駛）之違規事實，經內政部警政署國道公路警察局
    第二警察隊楊梅分隊執勤警員乙○○、丙○○當場攔停掣單
    舉發，異議人於93年10月19日向原處分機關提出申訴，經原
    舉發機關內政部警政署國道公路警察局第二警察隊於93年11
    月23日以公警二交訴字第0930002727號函知異議人「本件違
    規經向當時執勤警員查證，當時確為駕駛人跨越車道線行駛
    無訛，致尾隨後方之車輛無法超越行駛，影響行車安全至鉅
    ，警員依規定取締違規核無不當，違規事實明確無訛」，嗣
    原處分機關於同年11月29日以北監自裁字裁40-Z00000000號
    違反道路交通管理事件裁決書，依道路交通管理處罰條例第
    33條第1 項之規定，裁處異議人即受處分人罰鍰新臺幣三千
    元，並記違規點數一點，異議人於同日收受該裁決書，並提
    出聲明異議等情，有上開裁決書、申訴書、掛號郵件收件回
    執、原舉發機關內政部警政署國道公路警察局93年10月15日
    公警局交字第Z00000000 號舉發違反道路交通管理事件通知
    單及上開函件等件影本在卷可稽。又查，證人即本件舉發警
    員乙○○於本院訊問時到庭結證稱：當時我們的轄區是在楊
    梅到頭份，當時是開著駕駛巡邏車在北上車道，在北上106
    公里處，該路段是三線車道，我們就見到異議人開著車子在
    前面偏來偏去，一下子在外線車道，一下子在中線車道，有
    時車子會跨在外線與中線中間的虛線跨線行駛，跨線行駛大
    約有一分鐘，他是先偏來偏去，後來就跨線行駛。我跟另外
    一位同事就想說是否為酒後駕車，所以我們就攔他，攔他下
    來之後，我們就請他下車，藉著問他身體的狀況看看是否有
    酒味，他就回答說他身體沒有事，只是擦一下藥而已，我們
    問說為何車子會偏來偏去，他說大概在擦藥途中，沒有感覺
    到有偏來偏去，大概就是這樣子等語（見本院94年3 月7 日
    訊問筆錄）；又證人即同為本件舉發警員丙○○亦於本院訊
    問時到庭證稱：我們在106 公里北上處，發現前方有一部車
    在車道上晃來晃去，他的車子一下子在中線車道，一下子在
    外線車道，且又跨線行駛，直覺以為是喝酒或想睡覺駕駛不
    穩，予以攔停等語，及本院詢問證人丙○○「跨線行駛於何
    處？」，其明確答稱「跨在外線車道與中間車道的中間車道
    線」（見本院94年3 月7 日訊問筆錄），徵諸證人乙○○、
    丙○○均為依法執行交通勤務之警員，與異議人並不相識，
    亦無仇怨，則證人自無甘冒觸犯偽證罪而為不實陳述之理，
    應可採信，堪認異議人確有於上揭時地駕駛汽車於高速公路
    跨線行駛（跨行車道）之違規事實無疑，其上開辯解，顯屬
    事後圖卸推託之詞，要無足採。從而，異議人有於上揭時地
    駕駛車牌號碼HV-9619 號自用小客車，於高速公路跨線行駛
    （跨行車道），而未遵守管制規定之違規事實，洵堪認定，
    是原處分機關據以援引上開規定，裁處異議人罰鍰新臺幣三
    千元，並記違規點數一點，於法並無違誤，本件聲明異議為
    無理由，應予駁回。
據上論斷，依道路交通管理處罰條例第87條第2 項，道路交通案
件處理辦法第19條，裁定如主文。
中　　華　　民　　國　　94　　年　　5 　　月　　31　　日
                        交通法庭  法  官  戴嘉清
以上正本證明與原本無異
如不服本裁定應於送達後5 日內向本院提出抗告
中　　華　　民　　國　　94　　年　　5 　　月　　31　　日
                                  書記官  許千士
